# 子公司转参股公司，股权激励计提费用的问题

提问人：LXM900921 时间：2020-11-17 08:05:06
求助陈版主，公司 2018 年对子公司高管进行股权激励，子公司每年计提股权激励费用
借：管理费用
贷：资本公积
子公司 2020 年 11 末月转为参股公司，不再纳入集团合并范围，请问子公司 2018 年和 2019 年的股权激励费用需要在2020 年 11 月末冲回改为在母公司单体计提吗？ 2020 年1-11月的股权激励费用需要在子公司单体报表计提还是母公司单体报表计提？是否转为参股公司之后，子公司单体报表可以不再计提股权激励费用？

回答人：chenyiwei
在 2020 年 11 月之前，本企业仍控制该子公司，在此期间的合并报表中应正常确认股权激励费用和资本公积。母公司单体报表不确认股权激励费用。
丧失控制权后，如果股权激励方案仍有效，且条款未修改，则原子公司继续确认股份支付费用和资本公积。本企业通过权益法核算，在投资收益中体现在该部分股权激励费用中应分担的份额。
在丧失控制权时，此前因子公司确认股权激励费用而累积的资本公积不得转入损益，仍继续体现在合并报表的资本公积中。